臺灣高等法院臺中分院刑事判決　　　　96年度上易字第1248號
上　訴　人　臺灣苗栗地方法院檢察署檢察官
被　　　告　乙○○
上列上訴人因被告贓物案件，不服臺灣苗栗地方法院95年度訴字
第606號，中華民國96年4月18日第一審判決（起訴案號：臺灣苗
栗地方法院檢察署95年度偵字第3430號、3654號、3835號、4315
號、4320號、4454號），提起上訴，本院判決如下：
    主  文
原判決關於乙○○贓物部分撤銷。
乙○○收受贓物，處有期徒刑肆月，如易科罰金，以新臺幣壹仟
元折算壹日，減為有期徒刑貳月，如易科罰金，以新臺幣壹仟元
折算壹日。
    事  實
一、乙○○與李鴻是朋友關係，李鴻於民國（下同）95年6月27
    日晚上，在臺中縣大甲鎮○○路9巷7號前竊得梁香蘭所有、
    交由呂進貴使用之車號S9－8010號自用小貨車一輛，得手後
    留供自用。乙○○明知該自小貨車係屬贓車，竟於95年7 月
    4日上午10時，駕駛李鴻所交付之上開車號S9－8010號自用
    小貨車，搭載李鴻前往乙○○所告知之甲○○位在苗栗縣通
    霄鎮○○路1巷14之1號住處，再由李鴻以翻越圍牆方式進入
    甲○○住宅行竊，而乙○○則駕駛該自小貨車前往通宵火車
    站前與李鴻相約在該處見面，李鴻於進入甲○○屋內竊得雕
    刻麒麟一尊、石英男錶、翡翠女用戒指、項鍊、玉佩與現金
    等物攜離現場（乙○○共同竊盜部分業經判決確定）。於同
    日10時15分許，李鴻行至通宵鎮○○路與中興路口時，為警
    發現形跡可疑上前盤查而逮獲。復經警帶同李鴻返回苗栗縣
    通宵鎮五南里某廢棄工廠之李鴻居處查贓時，適乙○○因在
    通宵火車站久候李鴻無著而駕駛上開自用小貨車至李鴻上開
    居處尋找李鴻時，為警遇見，經追逐後，逮獲棄車逃入民宅
    之乙○○，並於乙○○身上扣得駕駛該自用小貨車用之萬用
    鑰匙一支。
二、案經苗栗縣警察局通霄分局報告臺灣苗栗地方法院檢察署檢
    察官偵查起訴。
    理  由
一、訊據被告乙○○對於上情供承不諱，惟堅決否認知悉所駕駛
    之車號S9－8010號自用小貨車係屬贓車，並辯稱：李鴻並未
    告知車子是贓車，駕駛該小貨車僅作為代步工具，伊無收受
    之意，李鴻亦未將車轉讓予伊云云。惟查：同案被告李鴻於
    原審審理時證稱：「（提示偵字第3430號卷第6頁第9行以下
    ，你當時是否回答檢察官『知道』，因為車子的鑰匙不是正
    常的車鑰匙，去他姑丈甲○○家偷東西之前的二、三天，你
    跟乙○○住在一起，你有跟他講說車子是你偷來的，是否如
    此？）是的」、「（你說車鑰匙不是正常的車鑰匙是什麼意
    思？）車鑰匙是六角扳手，我把那扳手磨一磨，可以插入電
    門，發動車子」等語（原審96年3月28日審判筆錄），依上
    證言以觀，李鴻不但已明確告知被告該自用小貨車係其竊盜
    所得之贓物，且用以插入電門發動該自用小貨車之鑰匙為六
    角扳手磨製而成，並非一般正常使用之車鑰匙。從而，應可
    認定被告乙○○主觀上對該自用小貨車為來路不明之贓物，
    已有所認識，是其所稱不知為贓車云云，即非可採。至被告
    乙○○又辯稱其駕駛該自用小貨車，僅作為代步工具，無收
    受該自小貨車之犯意乙節，查本件同案被告李鴻竊得該自小
    貨車後，交予知為贓車之被告乙○○駕駛，於95年7 月4日
    上午10時許，搭載李鴻至甲○○住處，由李鴻翻越圍牆進入
    該處竊取雕刻麒麟一尊等財物。被告乙○○則駕駛該自用小
    貨車，至通宵火車站等候與李鴻會合，但被告乙○○迄未接
    獲李鴻之電話，乃駕駛該自用小貨車，至被告李鴻前開居處
    尋找李鴻，為警員發現駕車逃逸，嗣被警逮捕之事實，已如
    前述，則被告乙○○既與李鴻共同謀議竊盜甲○○住處財物
    ，並事先推敲計劃，決定以李鴻所竊得之該自用小貨車作為
    代步工具，前往甲○○住處，再推由李鴻進入甲○○住處行
    竊，被告乙○○則駕駛該自用小貨車，至通宵火車站等候與
    李鴻會合，於久候無著，再駛往李鴻居處，直至為警查獲為
    止，被告乙○○皆獨自一人持有使用該自用小貨車，並駕駛
    該車逃逸，以躲避警方之追緝，實難認其無持有實力支配該
    車之犯意，所辯無足採信。是其有收受贓物之犯行，洵堪認
    定。
二、核被告所為，係犯刑法第349條第1項之收受贓物罪，乃原審
    未察，為被告無罪之諭知，檢察官上訴指摘原判決此部分不
    當，為有理由，應由本院就此部分撤銷改判，爰審酌被告素
    行不佳、犯罪之動機、犯後態度等一切情狀，量處有期徒刑
    四月，並諭知易科罰金之折算標準示懲。又被告犯罪時間在
    96年4月24日前，無中華民國九十六年罪犯減刑條例第3條第
    1項所定不予減刑之情形，合於減刑條件，爰減其宣告刑二
    分之一，併諭知易科罰金之折算標準。
三、據上論斷，應依刑事訴訟法第369條第1項前段、第364條、
    第299條第1項前段，刑法第41條第1項前段、第349條第1項
    ，刑法施行法第1條之1，中華民國九十六年罪犯減刑條例第
    2條第1項第3款、第7條，判決如主文。
本案經檢察官丙○○到庭執行職務。
中　　華　　民　　國　　96　　年　　8 　　月　　21　　日
　　　　　　刑事第四庭　審判長法　官　洪　耀　宗
　　　　　　　　　　　　　　　法　官  劉　登  俊
                              法　官　陳　欣  安
上列正本證明與原本無異。
不得上訴。
                              書記官  阮　正　枝
中　　華　　民　　國　　96　　年　　8 　　月　　22　　日
附錄：
刑法第349條第1項
收受贓物者，處三年以下有期徒刑、拘役或五百元以下罰金。
